臺灣臺中地方法院刑事判決　　　　　　　94年度訴字第3581號
公　訴　人　台灣台中地方法院檢察署檢察官
被　　　告　乙○○
　　　　　　　　　　號
　　　　　　　　　　現另案於台灣台中監獄執行中
上列被告因違反毒品危害防制條例案件，經檢察官提起公訴（94
年度毒偵字第5614號），本院判決如下：
    主  文
乙○○連續施用第一級毒品，處有期徒刑拾壹月。扣案注射針筒
貳支、吸管鏟壹支、殘渣袋貳個均沒收銷燬之，剪刀壹把沒收；
又施用第二級毒品，處有期徒刑肆月。應執行有期徒刑壹年貳月
。扣案殘留海洛因之注射針筒貳支、吸管鏟壹支、殘渣袋貳個均
沒收銷燬之，剪刀壹把沒收。
    犯罪事實
一、乙○○前於民國91年間，因施用毒品案件，經依本院裁定令
    入觀察、勒戒處所實施觀察、勒戒後，經評定認無繼續施用
    毒品之傾向，於91年10月29日執行完畢出所，由台灣台中地
    方法院檢察署檢察官以91年度毒偵字第3212號為不起訴處分
    確定；又於93年間，因施用毒品案件，經本院以93年度訴字
    第2850號判處有期徒刑10確定，現正於台灣台中監獄執行中
    。詎乙○○猶不知戒絕毒癮，仍於觀察勒戒執行完畢釋放後
    5 年內，基於施用第一級毒品海洛因之概括犯意，自94年5
    月間初某日起至94年6月17日止，在其位於台中縣梧棲鎮○
    ○里○○路○段832巷12號住處，以將海洛因摻水後置入針筒
    施打之方式，連續施用海洛因多次；又基於施用第二級毒品
    甲基安非他命之犯意，於94年6月19日17時10分許回溯96小
    時內之某時，在不詳地點，以不詳方法施用第二級毒品甲基
    安非他命1次。嗣於94年6月19日14時10分許，為警在台中縣
    清水鎮鎮○路與鎮○○街街口附近查獲，並扣得其所有殘留
    海洛因用之注射針筒2支、吸管鏟1支、剪刀1把及其所有供
    施用海洛因之殘渣袋2個。
二、案經台中縣警察局清水分局移送台灣台中地方法院檢察署檢
    察官偵查起訴。
    理  由
一、訊據被告乙○○坦承有於上開時、地施用第一級毒品海洛因
    之犯行，惟否認有施用第二級毒品甲基安非他命之行為。經
    查：被告為警查獲當日，經警採取其尿液送驗，結果呈甲基
    安非他命及嗎啡陽性反應，有詮昕科技股份有限公司濫用藥
    物尿液檢驗報告1紙附卷可稽，又前開送驗檢體編號0000000
    0號亦與卷附台中縣警察局清水分局於94年6月19日對被告採
    尿所制作之委託鑑驗尿液代號與真實姓名對照表之編號相符
    。按一般人如未施用毒品，其尿液應不會檢出毒品之陽性反
    應，倘有施用者，約70%於24小時內自尿中排出，約90%於96
    小時內自尿中排出，故推算施用時間距採尿時間最長可能不
    會超過四日，此有行政院衛生署藥物食品檢驗局81年2月8日
    （81）藥檢壹字第001156號函敘明在案。是以被告於94年6
    月19日17時10分許經警採尿送驗前96小時內，確有施用甲基
    安非他命1次，其上開辯解，當屬卸責之詞，不足採信。又
    扣案注射針筒2支、吸管鏟1支及海洛因殘渣袋2個，經送行
    政院衛生署管制藥品管理局檢驗結果，均含有海洛因（He
    ro in）成分，有該局94年9月14日管檢字第0940008122號檢
    驗成績書1紙在卷可稽，又被告於91年間，因施用毒品案件
    ，經依本院裁定令入觀察、勒戒處所實施觀察、勒戒後，經
    評定認無繼續施用毒品之傾向，於91年10月29日執行完畢出
    所，由台灣台中地方法院檢察署檢察官以91年度毒偵字第32
    12號為不起訴處分確定等情，有台灣高等法院被告前案紀錄
    表、台灣台中地方法院檢察署刑案資料查註紀錄表等件在卷
    可憑，則被告於觀察勒戒釋放後5年內再犯本件施用毒品之
    罪，應依法論科。
二、核被告所為，係犯毒品危害防制條例第10條第1項施用第一
    級毒品罪及第10條第2項施用第二級毒品罪。被告所持有之
    毒品海洛因及甲基安非他命，均係供其自己施用，故其持有
    之低度行為應為施用之高度行為所吸收，均不另論罪。又被
    告先後多次施用第一級毒品海洛因之犯行，時間緊接，且觸
    犯構成要件相同之罪，顯係基於概括犯意反覆為之，為連續
    犯，應依刑法第56條規定，論以一罪，並加重其刑。又被告
    所犯上開二罪，犯意各別，罪名有異，應予分論併罰。爰審
    酌被告一再施用毒品，經觀察勒戒後，仍不知戒惕，再次施
    用第一、二級毒品，無視於毒品對於自身健康之戕害及國家
    對於杜絕毒品犯罪之禁令，不知戒除惡習，惡性非輕，，惟
    念及其施用毒品並無危害他人，所生損害不大，犯罪手段尚
    屬平和，及其犯罪後態度等一切情狀，量處如主文所示之刑
    ，並定應執行刑，以示懲儆。末查，扣案之海洛因殘渣袋2
    個、注射針筒2支、吸管鏟1支，經檢驗結果，均含有海洛因
    成分，已如前述，因與海洛因無法析離，應視同毒品而依毒
    品危害防制條例第18條第1項前段之規定，沒收銷燬之。另
    扣案之剪刀1把，為被告所有，供其施用海洛因所用之物，
    業據被告供明在卷，爰依刑法第38條第1項第2款規定宣告沒
    收。
據上論斷，應依刑事訴訟法第299條第1項前段，毒品危害防制條
例第10條第1項、第2項、第18條第1項前段，刑法第11條、第56
條、第38條第1項第2款、第51條第5款，判決如主文。
本案經檢察官甲○○到庭執行職務。
中　　華　　民　　國　　94　　年　　12　　月　　29　　日
                  刑事第二庭   審判長法  官 蔡名曜
                                     法  官 林金灶
                                     法  官 陳姵君
上正本證明與原本無異。
如不服本判決，應於送達後十日內向本院提出上訴狀（須附繕
本），上訴於台灣高等法院台中分院。
                                     書記官  劉文永
中　　華　　民　　國　　94　　年　　12　　月　　29　　日
附錄論罪科刑法條
毒品危害防制條例第10條
施用第一級毒品者，處 6 月以上 5 年以下有期徒刑。
施用第二級毒品者，處 3 年以下有期徒刑。
